臺灣高等法院刑事裁定　　　　　　　　100年度毒抗字第254號
抗　告　人
即　被　告　劉威辰原名劉建龍.
上列抗告人即被告因違反毒品危害防制條例案件，不服臺灣板橋
地方法院100 年度毒聲字第665 號，中華民國100 年7 月28日所
為令入戒治處所強制戒治之裁定（聲請案號：臺灣板橋地方法院
檢察署100 年度聲戒字第88號），提起抗告，本院裁定如下：
    主  文
抗告駁回。
    理  由
一、原裁定意旨略以：抗告人即被告劉威辰（簡稱被告）前因施
    用第一級毒品海洛因及第二級毒品甲基安非他命，經原裁定
    法院以99年度毒聲字第596 號裁定送勒戒處所施以觀察、勒
    戒，經法務部矯正署臺北看守所附設勒戒處所於執行觀察勒
    戒過程中，評估其人格特質、臨床徵候及環境相關因素，綜
    合各項評分，認其有繼續施用毒品之傾向，有原裁定法院前
    開裁定、矯正署臺北看守所附設勒戒處所「有無繼續施用毒
    品傾向證明書」、「有無繼續施用毒品傾向評估標準紀錄表
    」各1 份在卷可按，檢察官聲請將被告送戒治處所施以強制
    戒治，核無不合，乃依毒品危害防制條例第20條第2 項之規
    定，裁定令入戒治處所施以強制戒治，期間為6 個月以上，
    至無繼續強制戒治之必要為止，但最長不得逾1 年等語。
二、抗告意旨略以：被告因胃食道逆流食用嗎啡貼片云云。
三、按觀察、勒戒後，檢察官依據勒戒處所之陳報，認受觀察、
    勒戒人無繼續施用毒品傾向者，應即釋放，並為不起訴之處
    分；認受觀察、勒戒人有繼續施用毒品傾向者，應聲請法院
    裁定令入戒治處所強制戒治，其期間為6 個月以上，至無繼
    續強制戒治之必要為止，但最長不得逾1 年，毒品危害防制
    條例第20條第2 項定有明文。
四、經查，本件被告依臺灣板橋地方法院99年度毒聲字第596 號
    裁定，送法務部矯正署臺北看守所附設勒戒處所觀察、勒戒
    後，該勒戒處所評斷被告有無繼續施用毒品傾向之評分結果
    ，其人格特質得12分、臨床徵候得45 分、環境相關因素得5
    分，合計62分，綜合判斷為有繼續施用毒品傾向，此有矯正
    署臺北看守所附設勒戒處所100 年7 月13日出具之有無繼續
    施用毒品傾向證明書及有無繼續施用毒品傾向評估標準紀錄
    表各1 份在卷可稽（見臺灣板橋地方法院檢察署100 年度毒
    偵緝字第465 號影卷第34頁、第35頁）。上開綜合判斷之結
    果，係該所相關專業知識經驗人士，於被告觀察、勒戒期間
    ，依其本職學識評估被告之人格特質、臨床徵候、環境相關
    因素所為之綜合判斷，具有科學驗證所得之結論，自得憑以
    判斷被告有無繼續施用毒品傾向之證明。被告既有施用第一
    級毒品海洛因及第二級毒品甲基安非他命之事實，並經臺灣
    板橋地方法院裁定觀察、勒戒，嗣經法務部矯正署臺北看守
    所附設勒戒處所評估有繼續施用毒品傾向，而經原審裁定被
    告令入戒治處所強制戒治，此悉依法定程序處理，並無違誤
    。原審因而裁定被告令入戒治處所強制戒治，其期間為6 個
    月以上，至無繼續強制戒治之必要為止，但最長不得逾1 年
    ，於法並無不合，被告僅謂其因胃食道逆流食用嗎啡貼片，
    提起本件抗告，核與強制戒治與否之要件無涉，所為抗告為
    無理由，應予駁回。
五、據上論斷，應依刑事訴訟法第412 條，裁定如主文。
中    華    民    國    100    年    8    月    22    日
                  刑事第十九庭  審判長法  官 鄧振球
                                      法  官 張江澤
                                      法  官 潘翠雪
以上正本證明與原本無異。
不得再抗告。
                                      書記官 朱家賢
中    華    民    國    100    年    8    月    22    日